臺灣苗栗地方法院刑事判決　　　　　　　100年度易字第654號
公　訴　人　臺灣苗栗地方法院檢察署檢察官
被　　　告　黃暢生
上列被告因竊盜案件，經檢察官提起公訴（100 年度偵緝字第14
1 號），嗣於本院準備程序中，被告就被訴事實為有罪之陳述，
經告以簡式審判之要旨，並聽取當事人意見後，本院裁定進行簡
式審判程序，判決如下：
    主  文
黃暢生犯如附表編號1 至編號6 所示之罪，各處如附表主文欄所
示之刑。應執行有期徒刑壹年拾月。
    犯罪事實及理由
一、犯罪事實：
（一）黃暢生分別於附表所示之時、地、方式，竊取他人之動產
      既遂及未遂，嗣為警查獲其附表編號3 、5 之事實。另黃
      暢生於有偵查犯罪職權之機關或公務員尚未發覺其犯罪前
      ，即主動向苗栗縣警察局員警坦承如附表編號1 、2 、4
      、6 所示之犯行均係其所為，自首並接受裁判。
（二）案經劉碧國訴由苗栗縣警察局頭份分局移送臺灣苗栗地方
      法院檢察署檢察官偵查起訴。
二、證據名稱：
    均詳如附表所示「證據名稱」欄所載。
三、量刑理由：
（一）按刑法第321 條業經立法院修正通過，由總統於100 年1
      月26日以華總一義字第09900155061 號令公布，自100 年
      1 月28日起生效，修正前刑法第321 條第1 項原規定：「
      犯竊盜罪而有左列情形之一者，處6 月以上5 年以下有期
      徒刑：一、˙˙˙˙」，至新修正刑法第321 條第1 項則
      規定：「犯竊盜罪而有左列情形之一者，處6 月以上5 年
      以下有期徒刑，得併科新臺幣10萬元以下罰金：一、˙˙
      ˙˙」，比較新舊法，顯然新修正刑法第321 條之加重竊
      盜罪，法定刑部分增加得併科罰金之規定，對被告不利，
      依刑法第2 條第1 項從舊從輕原則之規定，被告仍應依修
      正前刑法第321 條第1 項之規定處罰，合先說明。
（二）核被告黃暢生於附表編號第1 、2 、3 、5 號所為，均係
      犯刑法第320 條第1 項之普通竊盜既遂罪。被告黃暢生於
      附表編號第4 號所為，係犯修正前刑法第321 條第1 項第
      3 款攜帶兇器竊盜罪。被告黃暢生於附表編號第6 號所為
      ，則係犯刑法第320 條第3 項、第1 項之普通竊盜未遂罪
      。被告黃暢生就附表編號5 之犯行，與鍾文耀有犯意聯絡
      及行為分擔，應論以共同正犯。
（三）被告黃暢生於附表編號1 、2 、4 、6 號所示之竊盜犯行
      ，均係在警方尚未發覺前，主動向警方供出上情（附表編
      號1 部分見臺灣苗栗地方法院檢察署100 年度偵字第1461
      號卷第17至20頁筆錄、第21頁自白書；編號2 部分見臺灣
      苗栗地方法院檢察署100 年度偵字第1406號卷第17至19頁
      筆錄、第21頁自白書；編號4 部分見臺灣苗栗地方法院檢
      察署100 年度偵字第1405號卷第17至19頁、第21頁自白書
      ；編號6 部分見臺灣苗栗地方法院檢察署100 年度偵字第
      1460號偵查卷宗第17頁至19頁筆錄及第20頁自白書），均
      符合自首要件，依刑法第62條前段之規定，減輕其刑。
（四）又被告自承：其於99年12月4 日為警逮捕時始自首（見本
      案卷第24頁背面），然被害人劉碧國係於99年11月某日15
      時許發現失竊時，即向苗栗縣警察局頭份分局三灣分駐所
      報案（參見臺灣苗栗地方法院檢察署100 年度偵字第1407
      號偵查卷宗第30頁），而被害人李聲勇係於99年11月18日
      下午13時許發現失竊時，立即報案，警察因而調閱99年11
      月18日路口監視器供李聲勇指認而發現犯罪（參見臺灣苗
      栗地方法院檢察署100 年度偵字第2127號偵查卷第60、61
      頁），故此二部分犯罪，警方均發覺在先，均不構成自首
      之要件，附此敘明。
（五）被告黃暢生於附表編號6 號所示之竊盜犯行，另有未遂之
      減輕事由，依法遞減輕其刑。
（六）被告黃暢生於附表所示之竊盜犯行，均犯意各別，時空互
      異，且被害人不同，顯然每次犯行皆可獨立評價，應分論
      併罰。
（七）爰審酌：
      1.被告黃暢生於100 年間，因加重竊盜罪，經本院以99年
        度易字第1214號判決判處有期徒刑7 月確定，而於100
        年間，因加重竊盜罪，經本院以100 年度易緝字第14號
        判處有期徒刑7 月確定，之前曾因違反懲治盜匪條例經
        臺灣新竹地方法院以81年度訴字第604 號判處有期徒刑
        3 年8 月確定，並縮短刑期強制工作1 年，以及其他前
        科品行，雖均不構成累犯，但其素行不佳，且直至晚近
        ，其竊盜行為益見頻繁。
      2.被害人劉碧國請求本院重判被告之陳述（見本案卷第19
        頁）。
      3.被告正值壯年，不思努力工作賺取生活所需，反貪圖他
        人財物，接連犯下6 起竊案，危害社會治安匪淺，且迄
        今仍未與被害人成立民事和解，部分贓物亦未追回，理
        應重罰。
      4.附表編號5 之犯行，係警方調閱苗栗縣三灣鄉銅鏡村臺
        三線與苗19線路口監視器錄影帶，掌握被告黃暢生於犯
        案時乘坐之車牌號碼：9027-RU 號自用小客車，被告黃
        暢生始為認罪之陳述（見臺灣苗栗地方法院檢察署100
        年度偵字第2127號卷第32至37頁），並為其他犯行之供
        述，故其自白之評價，即應與自始自首者有間。
      5.附表編號3 、5 之犯行，被害人劉碧國及李聲勇，均於
        被告黃暢生行為後不久立即報案（見臺灣苗栗地方法院
        檢察署100 年度偵字第1407號卷第29頁、100 年度偵字
        第2127號卷第60頁），是各該受竊物品，顯為失主所常
        見或常用者，另編號4 之部分係竊取汽車牌照，均造成
        市民生活重大不便。
      6.惟念其犯後均能坦白承認，節省有限之司法資源，犯後
        態度尚佳；且每次行竊財物價值非鉅，所生之危險或損
        害有限。
      7.綜核上情及被告犯罪情節之輕重等一切情狀，分別量處
        如主文所示之刑，並定其應執行之刑，以資懲儆。
      8.附表編號4犯罪使用之開口扳手並未扣案，被告黃暢生
        陳稱已丟棄等語（見臺灣苗栗地方法院檢察署100 年度
        偵字第1405號卷第18頁），本院亦查無證據證明其是否
        滅失，未免將來執行之困難，爰不另為沒收之諭知，併
        此敘明。
四、應適用之法條：
（一）刑事訴訟法第273 條之1 第1 項、第299 條第1 項前段、
      第310 條之2、第454條第1項。
（二）刑法第2 條第1 項、第320 條第3 項、第1 項、（修正前
      ）第321 條第1 項第3 款、第62條前段、第51條第5 款。
五、本判決係依刑事訴訟法第310 條之2 、第454 條第1 項製作
    ，依法僅記載當事人欄、主文、犯罪事實、證據名稱以及應
    適用之法條，其中犯罪事實部分，依同法第308 條之修正立
    法理由，亦僅記載犯罪構成要件事實。如不服本判決，應於
    判決送達之日起10日內，向本院提起上訴。
本案經檢察官盧美如到庭執行職務。
中    華    民    國    100   年    9     月    28    日
                    刑事第一庭  法  官  伍偉華
以上正本證明與原本無異。
如不服本判決應於收受判決後10日內向本院提出上訴書狀，並應
敘述具體理由。其未敘述上訴理由者，應於上訴期間屆滿後20日
內向本院補提理由書( 均須按他造當事人之人數附繕本) 「切勿
逕送上級法院」。告訴人或被害人如對本判決不服者，應具備理
由請求檢察官上訴，其上訴期間之計算係以檢察官收受判決正本
之日期為準。
                                書記官  蕭雅文
中    華    民    國   100    年    9     月    28    日
附表：
┌──┬───────────────────┬─────────────┬────────┐
│編號│ 犯罪事實                             │ 證據名稱                 │   主 文        │
├──┼───────────────────┼─────────────┼────────┤
│ 1  │黃暢生意圖為自己不法之所有，基於竊盜之│1、被告於警詢時及偵、審中 │黃暢生竊盜，處有│
│    │犯意，民國99年11月初某日晚間8 時許，至│   之自白（參見臺灣苗栗地 │期徒刑肆月。    │
│    │苗栗縣竹南鎮海口里海口尾葉宏瑞之廢棄鴨│   方法院檢察署100 年度偵 │                │
│    │寮，竊取鴨寮內之廢鐵，持至以資源回收為│   字第1461 號偵查卷宗第17│                │
│    │業，位於同鎮○○路506 巷1 號之利鑫企業│   至20頁、臺灣苗栗地方法 │                │
│    │社，以每公斤新臺幣（下同）10元之價格，│   檢察署100 年度偵緝字第 │                │
│    │出售予不知情之負責人梁玉雲，得款7、8  │   141 號偵查卷宗第39頁、 │                │
│    │百元。                                │   本案卷第21頁背面）。   │                │
│    │                                      │2、被害人指述遭竊之情節（ │                │
│    │                                      │   參見臺灣苗栗地方法院檢 │                │
│    │                                      │   察署100 年度偵字第1461 │                │
│    │                                      │   號偵查卷宗第35、36 頁）│                │
│    │                                      │   。                     │                │
│    │                                      │3. 證人梁玉雲於偵查中之指 │                │
│    │                                      │   述（參見臺灣苗栗地方法 │                │
│    │                                      │   院檢察署100 年度偵字第 │                │
│    │                                      │   1461號偵查卷宗第41、42 │                │
│    │                                      │   頁）。                 │                │
│    │                                      │                          │                │
│    │                                      │                          │                │
├──┼───────────────────┼─────────────┼────────┤
│    │黃暢生意圖為自己不法之所有，基於竊盜之│1、被告於警詢時及偵、審中 │黃暢生竊盜，處有│
│ 2  │犯意，於99年11月5 日下午3 時許，駕車行│   之自白（參見臺灣苗栗地 │期徒刑肆月。    │
│    │經苗栗縣頭份鎮○○里○ 鄰○○路128 號前│   方法院檢察署100 年度偵 │                │
│    │時，見水溝上放有林賢淼所有之C 型鋼筋約│   字第1406 號偵查卷宗第17│                │
│    │75公斤，竟徒手竊取之，將之載運至頭份鎮│   至19頁、臺灣苗栗地方法 │                │
│    │頭份里正興路190 巷9 號之宏基行資源回收│   檢察署100 年度偵緝字第 │                │
│    │廠，販賣予該行負責人周德基，得款750 元│   141 號偵查卷宗第40頁、 │                │
│    │。                                    │   本案卷第21頁背面）。   │                │
│    │                                      │2、被害人林賢淼指述遭竊之 │                │
│    │                                      │   情節（參見臺灣苗栗地方 │                │
│    │                                      │   法院檢察署100年第1406  │                │
│    │                                      │   號偵查卷宗第30、31頁） │                │
│    │                                      │   。                     │                │
│    │                                      │3. 證人周德基於警詢中之指 │                │
│    │                                      │   述（參見臺灣苗栗地方法 │                │
│    │                                      │   院檢察署100 年度偵字第 │                │
│    │                                      │   1406號偵查卷宗第32、33 │                │
│    │                                      │   頁）。                 │                │
├──┼───────────────────┼─────────────┼────────┤
│    │黃暢生意圖為自己不法之所有，基於竊盜之│1、被告於警詢時及偵、審中 │黃暢生竊盜，處有│
│ 3  │犯意，於民國99年11月6 日上午11時許，駕│   之自白（參見臺灣苗栗地 │期徒刑捌月。    │
│    │車行經至苗栗縣三灣鄉銅鏡村8 鄰大銅鑼圈│   方法院檢察署100 年度偵 │                │
│    │98之2 號前，見該處有劉碧國所有直徑13公│   字第1407號偵查卷宗第17 │                │
│    │釐、1 公尺長之鋼筋若干支、挖土機履帶板│   至19頁、臺灣苗栗地方法 │                │
│    │一小段、挖土機履帶護板2 個、廢鐵約100 │   檢察署100 年度偵緝141  │                │
│    │公斤、5 個卡車用電池等物，即徒手行竊，│   號偵查卷宗第40頁、本案 │                │
│    │並載運至頭份鎮上述宏基行，以每斤10元計│   卷第22頁）。           │                │
│    │價，販賣予周德基，得款約1,000元。     │2、被害人劉碧國指述遭竊之 │                │
│    │                                      │   情節（參見臺灣苗栗地方 │                │
│    │                                      │   法院檢察署100 年度偵字 │                │
│    │                                      │   第1407號偵查卷宗第29、 │                │
│    │                                      │   30 頁 ）。             │                │
│    │                                      │3. 證人周德基於警詢中之指 │                │
│    │                                      │   述（參見臺灣苗栗地方法 │                │
│    │                                      │   院檢察署100 年度偵字第 │                │
│    │                                      │   1407號偵查卷宗第31、32 │                │
│    │                                      │   頁）。                 │                │
├──┼───────────────────┼─────────────┼────────┤
│    │黃暢生意圖為自己不法之所有，基於竊盜之│1、被告於警詢時及偵、審中 │黃暢生攜帶兇器竊│
│ 4  │犯意，於民國99年11月16日上午9 時許，至│   之自白（參見臺灣苗栗地 │盜，處有期徒刑捌│
│    │竹南鎮○市路○段樂神遊藝場對面、青寧橋│   方法院檢察署100 年度偵 │月。            │
│    │下停車場，持客觀上可為兇器之開口扳手1 │   字第1405 號偵查卷宗第17│                │
│    │把，將9027-RU 號自用小客車之車牌2 面卸│   至19頁、臺灣苗栗地方法 │                │
│    │下，而竊取之，並因案遭通緝，為避免遭致│   檢察署100 年度偵緝字141│                │
│    │查獲，遂將該竊得之懸掛車牌2 面，懸掛在│   號偵查卷宗第40頁、本案 │                │
│    │其與案外人陳清偉、李仁傑交換使用之車牌│   卷第22頁正、背面）。   │                │
│    │號碼：7460-UB 號自用小客車上。於99年11│2、被害人藍加指述遭竊之 │                │
│    │月下旬某日，將該2 面車牌拆下並扔棄於苗│   情節（參見臺灣苗栗地方 │                │
│    │栗縣頭份鎮東興大橋下，迄今未尋獲。    │   法院檢察署100 年度偵字 │                │
│    │                                      │   第1405 號偵查卷宗第32、│                │
│    │                                      │   33頁）。               │                │
├──┼───────────────────┼─────────────┼────────┤
│    │黃暢生意圖為自己不法之所有，基於竊盜之│1、被告於警詢時及偵、審中 │黃暢生竊盜，處有│
│ 5  │犯意，於民國99年11月18日下午1 時許，由│   之自白（參見臺灣苗栗地 │期徒刑柒月。    │
│    │案外人鍾文耀駕駛車牌號碼：9027-RU 號自│   方法院檢察署100年度偵字│                │
│    │用小客車，搭載黃暢生行經苗栗縣三灣鄉銅│   第2127號偵查卷第32至34 │                │
│    │鏡村32之9地號前之木材倉庫時，見李聲勇 │   頁、本案卷第22頁背面） │                │
│    │置於該倉庫前，以便利貨櫃卸貨使用之梯形│   。                     │                │
│    │鐵架2 支（每支各重約180 公斤，價值約2 │2、案外人鍾文耀於警詢時證 │                │
│    │萬元）無人看管，竟共同竊取之，並以該車│   述此部分犯罪情節（參見 │                │
│    │牌號碼：9027-RU 號自用小客車載運該2支 │   臺灣苗栗地方法院檢察署 │                │
│    │鐵架至苗栗縣頭份鎮○○里○○路190 巷9 │   100 年度偵字第2127號偵 │                │
│    │號之宏基行資源回收場，以每公斤10元之價│   查卷第47至50頁）。     │                │
│    │格，販賣予該資源回收場負責人周德基，得│3. 被害人李聲勇於警詢中證 │                │
│    │款3,600 元，黃暢生並取得該款項之一部或│   述被害情節（參見臺灣苗 │                │
│    │全部。                                │   栗地方法院檢察署100 年 │                │
│    │                                      │   度偵字第2127號偵查卷第 │                │
│    │                                      │   60至62頁）。           │                │
│    │                                      │4. 案外人鍾文耀於偵查中證 │                │
│    │                                      │   述此部分犯罪情節（參見 │                │
│    │                                      │   臺灣苗栗地方法院檢察署 │                │
│    │                                      │   100 年度偵字第2127號偵 │                │
│    │                                      │   查卷第73至75頁）。     │                │
├──┼───────────────────┼─────────────┼────────┤
│    │黃暢生意圖為自己不法之所有，基於竊盜之│1、被告於警詢時及偵、審中 │黃暢生竊盜未遂，│
│6   │犯意，於民國99年12月3 日上午10時許，至│   之自白（參見臺灣苗栗地 │處有期徒刑月。│              │    │其鄰居即苗栗縣頭份鎮○○路39號鄰居陳美│   局頭份分局刑事案件偵查 │月。            │
│    │其鄰居即苗栗縣頭份鎮○○路339 號（起訴│   方法院檢察署100 年度偵 │                │
│    │書誤載為39號）鄰居陳美月住處3 樓（1 樓│   字第1460 號偵查卷宗第17│                │
│    │開設雅加達早餐店），以不明方法打開大門│   至19頁、臺灣苗栗地方法 │                │
│    │，進入屋內尋找下手行竊之物，惟搜尋結果│   檢察署100 年度偵緝字141│                │
│    │因未發現有值錢合意之物而未遂。        │   號偵查卷宗第40頁、本案 │                │
│    │                                      │   卷第22頁背面）。       │                │
│    │                                      │2、被害人陳美月指述遭竊未 │                │
│    │                                      │   遂之情節（參見臺灣苗栗 │                │
│    │                                      │   地方法院檢察署100 年度 │                │
│    │                                      │   偵字第1460號偵查卷宗第 │                │
│    │                                      │   29 、30 頁）。         │                │
└──┴───────────────────┴─────────────┴────────┘
附記論罪之法條全文：
刑法第320條
意圖為自己或第三人不法之所有，而竊取他人之動產者，為竊盜
罪，處5  年以下有期徒刑、拘役或 5 百元以下罰金。
意圖為自己或第三人不法之利益，而竊佔他人之不動產者，依前
項之規定處斷。
前二項之未遂犯罰之。
修正前刑法第321條
犯竊盜罪而有左列情形之一者，處6 月以上、5 年以下有期徒刑
：
一、於夜間侵入住宅或有人居住之建築物、船艦或隱匿其內而犯
    之者。
二、毀越門扇、牆垣或其他安全設備而犯之者。
三、攜帶兇器而犯之者。
四、結夥三人以上而犯之者。
五、乘火災、水災或其他災害之際而犯之者。
六、在車站或埠頭而犯之者。
前項之未遂犯罰之。